ru: Водостойкость акварельных чернил (после высыхания): Повторно смачиваемые (не водостойкие); Зависит от цвета; Водостойкие; Водонепроницаемые; Другое
ja: 水彩インク耐水性(乾燥後): 再湿潤可能 (耐水性なし); 色によって異なる; 耐水; 防水; その他
fi: Vesivärimusteen vedenkestävyys (kuivumisen jälkeen): Uudelleenkasteltava (ei vedenkestävä); Vaihtelee värin mukaan; Vedenkestävä; Vedenpitävä; Muu
pl: Wodoodporność tuszu akwarelowego po wyschnięciu: Reaktywowane wodą (niewodoodporne); Różni się w zależności od koloru; Wodoodporny; Wodoszczelny; Inne
nb: Vannfasthet for akvarellfarge (etter tørking): Kan fuktes (ikke vannavstøtende); Varierer med farge; Vannavstøtende; Vanntett; Annet
en: Watercolor ink water resistance (after drying): Rewettable (not water-resistant); Varies by color; Water-resistant; Waterproof; Other
de: Wasserbeständigkeit der Aquarelltinte (nach dem Trocknen): Wieder anfeuchtbar (nicht wasserfest); Variiert je nach Farbe; Wasserfest; Wasserdicht; Sonstige
lt-LT: Akvarelinio rašalo atsparumas vandeniui (po išdžiūvimo): Vėl sudrėkinamas (neatsparus vandeniui); Skiriasi priklausomai nuo spalvos; Atsparus vandeniui; Nepralaidus vandeniui; Kita
fr: Résistance à l’eau de l’encre pour aquarelle (après séchage): Réactivable (non résistant à l’eau); Varie selon la couleur; Résistant à l’eau; Imperméable; Autre
es: Resistencia al agua de la tinta de acuarela (después del secado): Rehumedecible (no resistente al agua); Varía según el color; Resistente al agua; Impermeable; Otro
sk-SK: Vodoodolnosť akvarelového atramentu (po zaschnutí): Znovu rozmočiteľné (nevodoodolné); Líši sa podľa farby; Vodoodolné; Vodostále; Iné
da: Vandbestandighed for akvarelblæk efter tørring: Kan genfugtes (ikke vandresistent); Varierer efter farve; Vandresistent; Vandtæt; Andet
it: Resistenza all'acqua dell'inchiostro acquerellabile (dopo l'asciugatura): Riattivabile (non resistente all'acqua); Varia in base al colore; Resistente all'acqua; Impermeabile; Altro
bg-BG: Водоустойчивост на акварелното мастило (след изсъхване): Повторно намокрящо се (не е водоустойчиво); Варира според цвета; Водоустойчиво; Водонепромокаемо; Други
ro-RO: Rezistența la apă a cernelii acuarelă (după uscare): Reumezibil (fără rezistență la apă); Variază în funcție de culoare; Rezistent la apă; Impermeabil; Altele
cs: Voděodolnost akvarelového inkoustu (po zaschnutí): Rozmývatelný (není voděodolný); Liší se podle barvy; Voděodolný; Vodostálý; Jiná
el: Αντοχή στο νερό του μελανιού ακουαρέλας (μετά το στέγνωμα).: Επανενυδατούμενο (όχι ανθεκτικό στο νερό); Διαφέρει ανά χρώμα; Ανθεκτικό στο νερό; Αδιάβροχο; Άλλο
sl-SI: Vodoodpornost akvarelnega črnila (po sušenju): Ponovno omočljivo (ni vodoodporno); Odvisno od barve; Vodoodporno; Nepremočljivo; Drugo
ko: 수채화 잉크 내수성(건조 후): 재수화 가능(내수성 없음); 색상별로 다름; 내수성; 방수성; 기타
pt-BR: Tinta aquarela resistência à água (após secagem): Reumedecível (não resistente à água); Varia de acordo com a cor; Resistente à água; À prova d'água; Outros
pt-PT: Resistência à água da tinta de aguarela (após secagem): Reidratável (não resistente à água); Varia consoante a cor; Resistente à água; À prova de água; Outro
tr: Sulu boya mürekkebi suya dayanıklılığı (kuruduktan sonra): Yeniden ıslatılabilir (suya dayanıklı değil); Renge göre değişir; Suya dayanıklı; Su geçirmez; Diğer
nl: Aquarelinkt waterbestendigheid (na drogen): Herbevochtigbaar (niet waterbestendig); Varieert per kleur; Waterbestendig; Waterdicht; Overige
zh-CN: 水彩油墨耐水性（干燥后）: 可复湿（不防水）; 因颜色而异; 防水; 完全防水; 其他
zh-TW: 水彩墨水防水性 (乾燥後): 可重新潤濕 (不具抗水性); 依顏色而異; 抗水; 防水; 其他
th: หมึกสีน้ำกันน้ำ (หลังจากแห้งแล้ว): ละลายน้ำได้อีก (ไม่ทนน้ำ); แตกต่างกันตามสี; ทนน้ำ; กันน้ำ; อื่นๆ
sv: Vattenbeständighet för akvarellfärg (efter torkning): Återfuktbar (inte vattentålig); Varierar beroende på färg; Vattentålig; Vattentät; Övrigt
hr-HR: Otpornost vode na akvarelnu tintu (nakon sušenja): Može se ponovno smočiti (nije vodootporno); Ovisi o boji; Vodootporno; Vodonepropusno; Ostalo
hu: Akvarelltinta vízállósága (száradás után): Újra nedvesíthető (nem vízálló); Színenként változik; Vízálló; Vízhatlan; Egyéb
vi: Khả năng chống nước của mực màu nước (sau khi khô): Có thể làm ướt lại (không kháng nước); Thay đổi theo màu sắc; Kháng nước; Chống nước; Khác